臺灣板橋地方法院刑事判決　　　　　　　96年度訴字第2605號
公　訴　人　臺灣板橋地方法院檢察署檢察官
被　　　告　甲○○
上列被告因違反毒品危害防制條例案件，經檢察官提起公訴（96
年度毒偵字第3422號），本院判決如下：
    主  文
甲○○施用第一級毒品，累犯，處有期徒刑壹年貳月，減為有期
徒刑柒月。
    事  實
一、甲○○前因施用毒品案件，經送觀察、勒戒後，認無繼續施
    用毒品之傾向，於民國88年8 月25日執行完畢釋放，由臺灣
    板橋地方法院檢察署檢察官於88年8 月26日以88年度毒偵字
    第171 號處分不起訴確定；復於89年間因施用毒品案件，經
    送觀察勒戒後，認有繼續施用毒品之傾向，經法院裁定強制
    戒治，檢察官並提起公訴，經本院以89年度訴字第1894號判
    決就施用第一級毒品罪處有期徒刑7 月，就施用第二級毒品
    罪處有期徒刑6 月，應執行有期徒刑1 年確定；又因自90年
    4 月間起至91年3 月5 日止施用毒品案件，經本院以91年度
    訴字第1109號判決就施用第一級毒品罪處有期徒刑10月，就
    施用第二級毒品罪處有期徒刑9 月，應執行有期徒刑1 年6
    月確定；上揭兩案所定應執行刑，經接續執行後，於94年2
    月4 日假釋出監，95年1 月13日假釋期滿，以已執行完畢論
    。詎其猶不知悔改，基於施用第一級毒品海洛因及第二級毒
    品甲基安非他命之犯意，於96年3 月1 日，在臺北縣新莊市
    ○○路318 巷11-3號住處，以將海洛因及甲基安非他命混合
    倒入玻璃球吸食器（未扣案）內以火燒烤後吸食其煙霧之方
    法，同時施用海洛因及甲基安非他命1 次；嗣於同年3 月2
    日14時50分許，在台北縣新莊市○○路318 巷11之3 號4 樓
    為警查獲。
二、案經臺北縣政府警察局中和分局報請臺灣板橋地方法院檢察
    署檢察官偵查起訴。
    理  由
一、上揭事實，業據被告甲○○於本院審理時自白不諱，且被告
    於96年3 月2 日為警查獲後所採集之尿液檢體，經臺灣檢驗
    科技股份有限公司以氣相層析質譜儀法鑑定結果，呈嗎啡及
    甲基安非他命陽性反應，有臺北縣政府警察局中和分局毒品
    案犯罪嫌犯人姓名及代碼對照表（尿液檢體編號：00000000
    00）、上揭公司出具之濫用藥物尿液檢驗報告（報告編號：
    CH/2007/30568） 各1 份附卷可稽（按施用海洛因後，係以
    嗎啡型態自尿液排出）。再者，被告有事實欄所載曾因施用
    毒品經觀察勒戒、強制戒治及法院判刑確定之紀錄，亦有臺
    灣板橋地方法院檢察署88年度毒偵字第171 號不起訴處分書
    、本院89年度訴字第1894號及91年度訴字第1109號判決（以
    上均電腦列印本）、臺灣高等法院被告前案紀錄表各1 份附
    卷可考。綜上所述，本案事證明確，被告犯行洵堪認定。
二、按海洛因屬第一級毒品，甲基安非他命屬第二級毒品，毒品
    危害防制條例第2 條第2 項第1 款及第2 款定有明文。被告
    曾因施用毒品，經觀察勒戒、強制戒治執行完畢及法院判刑
    後，5 年內再施用海洛因及甲基安非他命，核其所為係犯毒
    品危害防制條例第10條第1 項之施用第一級毒品罪及同條第
    2 項之施用第二級毒品罪；其持有海洛因、甲基安非他命之
    低度行為，分別為施用之高度行為所吸收，均不另論罪。又
    被告以一行為同時施用海洛因及甲基安非他命，係想像競合
    犯，應依刑法第55條從一重之施用第一級毒品罪處斷。又被
    告於本院審理時已陳明其施用毒品之時間、地點及手段（詳
    如事實欄所載），起訴書記載被告係於96年3 月2 日16時40
    分許為警採尿時回溯26、96小時內之某時，在不詳處所施用
    海洛因及安非他命云云，容有未洽，應予更正。又公訴人認
    海洛因與甲基安非他命如同時混合施用，會產生抵銷藥性之
    情形，且毒品價格昂貴，被告應不可能同時混合施用該兩種
    毒品，因認被告係分別施用海洛因及甲基安非他命，而應分
    論併罰云云。惟按實務上毒犯施用毒品之方法甚多，實務上
    亦曾見人犯同時混合施用海洛因及甲基安非他命之案例，本
    件無積極證據證明被告係先後於不同時地施用海洛因及甲基
    安非他命，且被告陳稱其係同時施用海洛因及甲基安非他命
    ，基於罪疑惟輕之法則，應認被告係以一行為觸犯上揭二罪
    名，構成想像競合犯。又被告有事實欄所載曾受有期徒刑執
    行完畢之事實，有臺灣高等法院被告前案紀錄表1 份在卷可
    考，其於有期徒刑執行完畢後5 年以內再故意犯法定刑為有
    期徒刑之本罪，為累犯，應依法加重其刑。爰審酌被告曾因
    施用毒品經觀察勒戒、強制戒治及法院判刑確定，仍不知悔
    改，其混合施用海洛因及甲基安非他命之手段情節較重，惟
    施用毒品之結果主要戕害自身健康，對社會治安之危害非鉅
    ，暨其於本院審理時已坦承犯行、態度尚稱良好等一切情狀
    ，量處如主文所示之刑。又被告之犯罪時間在96年4 月24
    日以前，合於中華民國九十六年罪犯減刑條例之減刑條件，
    爰依同條例第2 條第1 項第3 款規定減其刑期2 分之1 。末
    查警方所扣得之海洛因1 包 (淨重0.1 公克)、 已使用過之
    注射針筒2 支、殘渣袋8 個、分裝吸管2 支及吸食器1 個等
    物，業據同案查獲之陳開進於警詢及偵查中坦承均屬其所有
    、因供己施用所持有之物等情在卷（見96年偵字第5225號偵
    卷第12、43頁），堪認被告辯稱扣案之物均非屬其所有，其
    亦未曾使用過等語，尚非無據，無積極證據證明上揭扣案物
    品與本案被告施用毒品之行為間有何關連性，自不能於本案
    併予宣告沒收，附此敘明。
據上論斷，應依刑事訴訟法第299 條第1 項前段，毒品危害防制
條例第10條第1 項、第2 項，刑法第11條前段、第55條、第47條
第1項，中華民國96年罪犯減刑條例第2條第1項第3款、第7條，
判決如主文。
本案經檢察官王聖涵到庭執行職務。
中　　華　　民　　國　　96　　年　　8 　　月　　30　　日
                  刑事第十庭  審判長法　官  樊季康
                                    法  官  張筱琪
                                    法  官  劉元斐
以上正本證明與原本無異
如不服本判決應於送達後10日內敘明上訴理由，向本院提出上訴
狀
                                    書記官　梁宜庭
中　　華　　民　　國　　96　　年　　9 　　月　　3 　　日
附錄本案論罪科刑法條全文：
毒品危害防制條例第10條
施用第一級毒品者，處六月以上五年以下有期徒刑。
施用第二級毒品者，處三年以下有期徒刑。
